MARTÍN DÁVALOS JESÚS DAMIÁN

DEVELOPER FRONT-END

Zapopan, Jal. · 33-2760-7215

Jdmd.99@hotmail.com

PORTAFOLIO: https://sprightly-crumble-f829e2.netlify.app/

Mi nombre es Jesús Damián. Desarrollador Web de Guadalajara con 3 años de experiencia en desarrollo web. Recientemente desarrolle el código Front-end para la compañía CloeOe México utilizando REACT JS siendo esta mi tecnología favorita.

Me considero una persona proactiva y autodidacta, constantemente buscando nuevas cosas por aprender y obstáculos para enfrentar, así que pienso esta es la profesión que tanto he buscado. Ansioso por seguir creciendo como desarrollador, estoy en busca de una oportunidad laboral. Comprometido a dar lo mejor de mí, y esperando aportar buenas cosas en pro de la comunidad.

EXPERIENCIA

JULIO, 2021 - 2022

DESARROLLADOR FRONT END, CLOE OE.

Encargado del front end en el desarrollo de una app destinada a los colaboradores de Cloe, donde, pueden encontrar de los beneficios que gozan. Me encuentro terminando este proyecto desarrollado con ReactJs.

JULIO, 2020 - ACTUALMENTE

DESARROLLADOR FRONT END, FREELANCE.

De manera independiente he desarrollado diferentes proyectos desde solo practicar hasta pequeñas colaboraciones en proyectos de terceros. Nada de gran impacto, pero, me ha permitido seguir ampliando mis conocimientos y adquirir nuevas aptitudes.

ENERO, 2019 - 2020.

DESARROLLADOR FRONT END, FREELANCE.

De manera independiente desarrolle una app para un atleta calistenico de Guadalajara donde oferta rutinas personalizadas, planes alimenticios y asesorías a sus clientes. La misma fue desarrollada con JavaScript Vanilla.

FORMACIÓN

ENERO 2022

TEC. DE LA INFORMACIÓN, CUCEA UDEG.

Con el objeto de seguir creciendo profesionalmente, recientemente decidí iniciar mi licenciatura. Además de todo lo estudiado por mi cuenta sé que esto me ayudara a mejorar y poder aportar buenas cosas en cualquier lugar.

Habilidades técnicas:

-Desarrollo web (+3 años). -Html5 (3 años).

-CSS (3 años). -JavaScript (3 años).

-Sass (3 años). -NodeJS (2 años).

-Git (2 años). -GitHub (3 años).

-Redux (2 años). -RWD.

-React, react-router-dom, styled-components, react-responsive-carousel, Swiper, Material UI (+2 años).

-Sólido conocimiento en la elaboración de UI.

-Maquetación web mediante diferentes tecnologías.

APTITUDES:

-Capacidad de adaptación. -Proactivo y autodidacta.

-Iniciativa propia. -Creatividad.

-Buena comunicación. -Trabajo en equipo.

SISTEMAS OPERATIVOS:

-Windows. -macOS.

LENGUAJES:

-JavaScript.

METODOLOGIA DE TRABAJO:

-SCRUM.

-Speaking: 60% -Writing: 50% -Reading: 40%

Tecnologias